臺灣板橋地方法院刑事判決　　　　　　　94年度易字第1449號
公　訴　人　臺灣板橋地方法院檢察署檢察官
被　　　告　乙○○
　　　　　　　　　　(現在臺灣臺北監獄士林分監另案執行中)
上列被告因違反毒品危害防制條例案件，經檢察官提起公訴（九
十四年度毒偵字第五五三四號），被告於準備程序認罪，本院以
簡式審判程序判決如下：
    主  文
乙○○施用第貳級毒品，處有期徒刑伍月，如易科罰金，以佰
元折算壹日。
    事  實
一、乙○○前於九十三年間因施用毒品案件，經觀察、勒戒後認
    無繼續施用毒品之傾向，而於九十三年十二月二十三日執行
    完畢釋放出所，並經臺灣士林地方法院檢察署檢察官於同日
    以九十三年度毒偵緝字第一八七號為不起訴處分確定。又於
    同年間因違反槍砲彈藥刀械管制條例案件，經臺灣士林地方
    法院以九十三年度湖簡字第五三號判處有期徒刑四月，併科
    罰金新臺幣三萬元確定。另於九十四年間因施用第二級毒品
    案件，經本院於九十四年五月十一日以九十四年度簡字第一
    五二八號判處有期徒刑四月，並於同年六月二十日確定（此
    案判決確定之效力不及於本案）。復於九十四年間因違反槍
    砲彈藥刀械管制條例案件，經臺灣臺中地方法院以九十四年
    度中簡字第一０六八號判處有期徒刑三月，併科罰金新臺幣
    四萬元確定。其於九十四年七月二十一日入監接續執行前述
    三項罪刑後，現仍尚未執行完畢（此於本案均不構成累犯）
    。詎猶不思戒除毒癮，復於九十四年七月十八日二十一時許
    ，在臺北縣新莊市○○路三三八號十二樓友人馮依珊住處內
    ，以將安非他命置於玻璃球吸食器內以火燒烤，再吸入其煙
    霧之方式，施用第二級毒品安非他命一次。嗣於同月二十一
    日凌晨一時許，在前開地址門口為警查獲，經採其尿液送請
    檢驗後，因而查悉上情。
二、案經臺北市政府警察局北投分局移送臺灣板橋地方法院檢察
    署檢察官偵查起訴。
    理  由
一、上揭犯罪事實，業據被告乙○○於本院訊問時坦承不諱，其
    於九十四年七月二十一日為警查獲後所採集之尿液，經送請
    臺灣檢驗科技股份有限公司檢驗後，確呈安非他命陽性反應
    ，有該公司濫用藥物尿液檢驗報告附卷可稽（毒聲字卷第十
    頁），復參以被告前即曾因施用第二級毒品經本院判刑確定
    ，而施用第二級毒品安非他命成癮性極高，戒除不易，益證
    其前開自白之真實性。次查被告前於九十三年間因施用毒品
    案件，經觀察、勒戒後認無繼續施用毒品之傾向，而於九十
    三年十二月二十三日執行完畢釋放出所，並經臺灣士林地方
    法院檢察署檢察官於同日以九十三年度毒偵緝字第一八七號
    為不起訴處分確定，有臺灣高等法院被告前案紀錄表在卷可
    參，其經觀察、勒戒執行完畢釋放後五年內，再犯本案施用
    毒品犯行事證明確，應依法予以論罪科刑。
二、核被告乙○○所為，係犯毒品危害防制條例第十條第二項之
    施用第二級毒品罪。其因施用而持有第二級毒品之低度行為
    ，應為其施用之高度行為所吸收，不另論罪。另查被告於九
    十三年間因違反槍砲彈藥刀械管制條例案件，經臺灣士林地
    方法院以九十三年度湖簡字第五三號判處有期徒刑四月，併
    科罰金新臺幣三萬元確定。又於九十四年間因施用第二級毒
    品案件，經本院於九十四年五月十一日以九十四年度簡字第
    一五二八號判處有期徒刑四月，並於同年六月二十日確定。
    復於九十四年間因違反槍砲彈藥刀械管制條例案件，經臺灣
    臺中地方法院以九十四年度中簡字第一０六八號判處有期徒
    刑三月，併科罰金新臺幣四萬元確定，其經入監接續執行此
    三項罪刑後，現仍尚未執行完畢，有臺灣高等法院被告前案
    紀錄表在卷可考，此於本案雖尚不構成累犯，但仍應列入量
    刑之參考（被告之素行），復審酌其犯罪之動機目的，智識
    程度（國中畢業），施用毒品非但戕害身心，亦危害社會秩
    序，以及被告犯後坦承犯行，庭訊時態度良好等一切情狀，
    量處如主文所示之刑，並諭知如易科罰金之折算標準。
三、末按除被告所犯為死刑、無期徒刑、最輕本刑為三年以上有
    期徒刑之罪或高等法院管轄第一審案件者外，於前條第一項
    程序進行中，被告先就被訴事實為有罪之陳述時，審判長得
    告知被告簡式審判程序之旨，並聽取當事人、代理人、辯護
    人及輔佐人之意見後，裁定進行簡式審判程序，刑事訴訟法
    第二百七十三條之一第一項定有明文。查本件被告所犯施用
    第二級毒品罪之法定本刑為「三年以下有期徒刑」，並非最
    輕本刑三年以上之罪，且被告於九十四年十一月二十一日準
    備程序進行中，復就被訴事實為有罪之陳述，經告知被告簡
    式審判程序之旨，被告及公訴人對於本件改依簡式審判程序
    審理亦均表示無意見，是本院合議庭即依前揭刑事訴訟法規
    定，裁定本件進行簡式審判程序，附此說明。
據上論斷，應依刑事訴訟法第二百九十九條第一項前段、第二百
七十三條之一第一項，毒品危害防制條例第十條第二項，刑法第
十一條前段、第四十一條第一項前段，罰金罰鍰提高標準條例第
二條，判決如主文。
本案經檢察官甲○○到庭執行職務
中　　華　　民　　國　　94　　年　　12　　月　　5 　　日
                  刑事第八庭?法  官?楊  明  佳
上列正本證明與原本無異。
如不服本判決，應於判決送達後十日內向本院提出上訴狀（應附
繕本），上訴於臺灣高等法院。
                              書記官  黃  炎  煌
中　　華　　民　　國　　94　　年　　12　　月　　5 　　日
附錄法條：
毒品危害防制條例第十條
施用第一級毒品者，處六月以上五年以下有期徒刑。
施用第二級毒品者，處三年以下有期徒刑。
